【裁判字號】    99,易,585
【裁判日期】    990714
【裁判案由】    妨害自由等
【裁判全文】
臺灣臺北地方法院刑事判決               99年度易字第585號
公  訴  人  台灣台北地方法院檢察署檢察官
被      告  乙○○
上列被告因妨害自由等案件，經檢察官提起公訴（98年度偵字第
28932 號），本院判決如下：
    主  文
乙○○傷害人之身體，累犯，處拘役陸拾日，如易科罰金，以新
台幣壹仟元折算壹日。
    事  實
一、乙○○前因賭博案件，經法院判處有期徒刑4 月確定，嗣於
    民國94年1 月19日易科罰金執行完畢。乙○○因於98年3 、
    4 月間受楊志裕之委託向甲○○索討欠款，而於98年11月16
    日7 時30分，由不知情之江冠陞（經檢察官另為不起訴處分
    ）駕駛自用小客車搭載其前往台北市中正區○○○路○ 段14
    6 巷10之4 號1 樓甲○○上班地點，要甲○○與其一同離去
    ，甲○○表示不願意，乙○○竟基於強制、傷害、毀損之犯
    意，徒手毆打甲○○胸部、臉部，及勒甲○○脖子，使甲○
    ○受有右胸挫傷之傷害，乙○○並將甲○○所有之行動電話
    砸摔於地，致令不堪用，足以生損害於甲○○，而以此等強
    暴、脅迫之方式使甲○○與其一同離開去找楊志裕之無義務
    之事。
二、案經甲○○訴由台北縣政府警察局新店分局報告台灣台北地
    方法院檢察署檢察官偵查起訴。
    理  由
一、被告對於公訴人所提之證據資料及以下本院作為判斷依據之
    各項證據資料，均同意或不爭執其證據能力，本院審酌該等
    言詞供述及書面作成時之情況，認為以之作為證據為適當，
    依刑事訴訟法第159 條之5 規定，均得作為證據。
二、上開犯罪事實，業據被告乙○○坦承不諱，核與證人甲○○
    及在場目擊之丙○○證述情節相符，復有天主教耕莘醫院診
    斷證明書在卷可稽。本件事證明確，被告犯行洵堪認定。
三、核被告所為，係犯刑法第304 條第1 項之強制罪、第277 條
    第1項 之傷害罪、第354 條之毀損罪。被告於同一時、地以
    一行為同時觸犯上開3 罪名，為想像競合犯，應依刑法第55
    條規定，從一重之傷害罪處斷。公訴意旨認被告所犯上開三
    罪，犯意各別，行為互殊，應分論併罰，惟被告係以傷害告
    訴人身體及毀損告訴人所有物品之強暴、脅迫方式，使告訴
    人行與其一同離去、找楊志裕商談債務之無義務之事，應認
    係以一行為同時觸犯上開三罪，公訴意旨容有未洽。被告前
    於93 年 間，因賭博案件，經本院以93年度簡字第1255號判
    決判處有期徒刑4 月確定，於94年1 月19日易科罰金執行完
    畢，有台灣高等法院被告前案紀錄表在卷可按，其受有期徒
    刑之執行完畢後，5 年以內故意再犯本件有期徒刑以上之罪
    ，為累犯，依刑法第47條第1 項之規定加重其刑。爰審酌被
    告經通緝始到案，惟嗣後坦承犯行，並表示悔意等一切情狀
    ，量處如主文所示之刑，並諭知易科罰金之折算標準。
據上論斷，應依刑事訴訟法第284 條之1 、第299 條第1 項前段
，刑法第277 條第1 項、第304 條第1 項、第354 條、第55條、
第47條第1項 、第41條第1 項前段，刑法施行法第1 條之1 ，判
決如主文。
本案經檢察官高維駿到庭執行職務
中    華    民    國    99    年    7     月    14    日
                    刑事第七庭    法  官  林欣苑
上正本證明與原本無異。
如不服本判決應於收受送達後10日內向本院提出上訴書狀，並應
敘述具體理由；其未敘述上訴理由者，應於上訴期間屆滿後20日
內向本院補提理由書（均須按他造當事人之人數附繕本）「切勿
逕送上級法院」。告訴人或被害人如對於本判決不服者，應具備
理由請求檢察官上訴，其上訴期間之計算係以檢察官收受判決正
本之日期為準。
                                  書記官  劉英芬
中    華    民    國    99    年    7     月    15    日
附錄論罪法條
中華民國刑法第277條
（普通傷害罪）
傷害人之身體或健康者，處3 年以下有期徒刑、拘役或1 千元以
下罰金。
犯前項之罪因而致人於死者，處無期徒刑或7 年以上有期徒刑；
致重傷者，處3 年以上10年以下有期徒刑。
中華民國刑法第304條
（強制罪）
以強暴、脅迫使人行無義務之事或妨害人行使權利者，處3 年以
下有期徒刑、拘役或3 百元以下罰金。
前項之未遂犯罰之。
中華民國刑法第354條
（毀損器物罪）
毀棄、損壞前二條以外之他人之物或致令不堪用，足以生損害於
公眾或他人者，處2 年以下有期徒刑、拘役或5 百元以下罰金。

司法院資訊處製作；財團法人民間司法改革基金會備份。
